【裁判字號】    95,訴,2692
【裁判日期】    951012
【裁判案由】    毒品危害防制條例
【裁判全文】
臺灣高雄地方法院刑事判決              95年度訴字第2692號
公  訴  人  臺灣高雄地方法院檢察署檢察官
被      告  乙○○
上列被告因毒品危害防制條例案件，經檢察官提起公訴（95年度
毒偵字第5198號），本院合議庭裁定由受命法官獨任進行簡式審
判程序，判決如下：
    主  文
乙○○施用第一級毒品，累犯，處有期徒刑壹年。扣案海洛因貳
小包（淨重零點壹壹公克，空包裝重零點參捌公克），沒收銷燬
之。
    事  實
一、乙○○曾於民國90年間因竊盜案件，經本院以90年度雄簡字
    第1216號判決判處有期徒刑5 月確定，於94年1 月28日縮短
    刑期執行完畢。復因施用毒品案件，經同本院以90年度毒聲
    字第297 號裁定送勒戒處所施以觀察、勒戒後，認有繼續施
    用毒品之傾向，再以90年度毒聲字第6424號裁定入戒治處所
    施以強制戒治，因執行成效良好，再經同法院以91年度毒聲
    字第1238號裁定停止戒治，所餘期間付保護管束，於91年3
    月28日停止戒治，至91年10月21日保護管束期滿未經撤銷，
    視為強制戒治執行完畢，並由臺灣高雄地方法院檢察署檢察
    官於91年10月24日，以91年度戒毒偵字第1001號為不起訴處
    分確定。再於94年間連續施用第一級毒品海洛因案件，經台
    灣高等法院高雄分院於95年3 月28日，以95年度上訴字第
    325 號判決判處有期徒刑1 年4 月，於95年5 月2 日判決確
    定（現在執行中）
二、詎乙○○猶不知悔改，明知海洛因業經公告列為毒品危害防
    制條例第2 條第2 項第1 款之第一級毒品，不得非法持有、
    施用，竟於強制戒治執行完畢後5 年內，仍未戒除毒癮，基
    於施用第一級毒品海洛因之犯意，於95年6 月1 日某時許，
    在高雄市某處公廁內，以針筒注射手臂靜脈方式，施用第一
    級毒品海洛因1 次。嗣於95年6 月2 日11時25分許，為警在
    高雄市○○區○○路136 巷7 號福德廟廁所內查獲，並在乙
    ○○與陳國瑞（另案偵辦）2 人站立之前方小便池內，扣得
    海洛因2 小包（毛重約0.6 公克），經警員採集尿液送驗，
    呈海洛因代謝物嗎啡陽性反應，始悉上情。
三、案經高雄縣政府警察局岡山分局報告臺灣高雄地方法院檢察
    署檢察官偵查起訴。
    理  由
一、按本件被告所犯係死刑、無期徒刑、最輕本刑為3 年以上有
    期徒刑以外之罪，其於本院準備程序就前揭被訴事實為有罪
    之陳述，經告知簡式審判程序之旨，並聽取其與公訴人意見
    後，本院認無不得或不宜改依簡式審判程序進行之處，爰依
    刑事訴訟法第273 條之1 第1 項，裁定進行簡式審判程序，
    合先敘明。
二、訊據被告乙○○對於上揭施用第一級毒品海洛因之事實於本
    院審理中供承不諱，而其為警所採尿液經送以氣相層析質譜
    儀法確認結果，呈嗎啡陽性反應，此有高雄市立凱旋醫院95
    年6 月6 日濫用藥物尿液檢驗報告暨尿液採證檢驗對照表附
    卷可稽，又扣案白粉2 小包經送鑑驗結果，含海洛因成分，
    淨重0.11公克，空包裝重0.38公克，有卷附法務部調查局95
    年7 月13日調科壹字第220070900 號鑑定通知書可憑，此外
    復有查獲相片可資佐證，足徵被告之自白與事實相符，堪予
    採信，又被告有上開毒品前科紀錄，有臺灣高等法院被告前
    案紀錄表1 紙附卷可參，被告本件5 年內再犯施用毒品罪名
    ，從而，本件罪證明確，犯行洵堪認定，應依法論科。
三、按行為後法律有變更者，適用行為時之法律，但行為後之法
    律有利於行為人者，適用最有利於行為人之法律，刑法第2
    條第1 項定有明文。本件被告行為後，上開新施行刑法之第
    47條關於累犯之規定業已修正，此雖非犯罪構成要件之變更
    ，但已影響行為人刑罰之法律效果，亦應屬法律有變更，而
    依被告之前科紀錄觀之，不論依修正前或修正後之第47條規
    定，此次犯行均構成累犯而應加重其刑，舊法並無不利於被
    告之情形，是應依刑法第2 條第1 項前段規定，適用舊法。
四、核被告所為，係犯毒品危害防制條例第10條第1 項之施用第
    一級毒品罪。被告持有海洛因之低度行為為其施用海洛因之
    高度行為所吸收，毋庸另論。又被告有如上開事實欄所列前
    科紀錄，業如前述，其於有期徒刑執行完畢後5 年內，再犯
    本件有期徒刑以上之罪，為累犯，應依修正前刑法第47條規
    定，加重其刑。爰審酌被告前因施用毒品案件，經觀察、勒
    戒及強制戒治，並甫於95年3 月28日同因施用海洛因經判刑
    1 年4 月，猶未悛悔，而短期內再為本件施用毒品犯行，足
    見其毒癮匪淺，然念其犯後尚能供承犯行，態度良好，又其
    施用毒品乃戕害自身健康而未直接危害他人，又本件僅遭查
    獲1 次等一切情狀，量處如主文所示之刑。
五、扣案海洛因2 小包（驗後淨重0.11公克，空包裝重0.38公克
    ，送驗結果業如前述，又包裝未與毒品完全析離，並無分離
    沒收實益，應整體視為毒品），為第一級毒品，應依毒品危
    害防制條例第18條第1 項前段規定，諭知沒收銷燬之。
據上論斷，應依刑事訴訟法第273 條之1 第1 項、第299 條第1
項前段，毒品危害防制條例第10條第1 項、第18條第1 項前段，
刑法第2 條第1 項前段、第11條、修正前刑法第47條，判決如主
文。
本案經檢察官甲○○到庭執行職務。
中    華    民    國    95    年    10    月    12    日
                  刑事第十四庭  法  官  林瑋桓
以上正本證明與原本無異。
如不服本判決，應於判決送達後10日內，向本院提出上訴狀。
中    華    民    國    95    年    10    月    12    日
                                書記官  謝群育
附錄本案論罪法條：
毒品危害防制條例第10條第1項
施用第一級毒品者，處 6 月以上 5 年以下有期徒刑。


司法院資訊處製作；財團法人民間司法改革基金會備份。
